臺灣臺中地方法院刑事判決　　　　　　　　　　　　　九十三年度易字第三九五號
　　公　訴　人　臺灣臺中地方法院檢察署檢察官
　　被　　　告　庚○○
　　　　　　　　丁○○
　　　　　　　　乙○○
　　　　　　　　己○○
右列被告因傷害案件，經檢察官提起公訴（九十二年度偵字第一００二號），本院判
決如左：
    主  文
庚○○、丁○○、乙○○、己○○共同傷害人之身體，各處有期徒刑肆月，如易科罰
金，均以參佰元折算壹日。
    事  實
一、緣甲○○於民國（下同）九十年四月二十三日凌晨一時十五分許與友人戊○○、
    陳澤炎及丙○○至台中市○○路○段一八五號之三「冠鈺卡拉０Ｋ店」內飲酒，
    席間甲○○藉故拍打女老板蕭奎招（業經不起訴處分確定）大腿而引起蕭女之不
    悅，乃召請鷹揚保全公司人員吳念中、丁○○、己○○、乙○○及庚○○於同日
    凌晨三時二十分許，趕赴現場，丁○○、吳念中、己○○、羅宗騏、乙○○為制
    止甲○○繼續鬧事，要求甲○○同至辦公室，甲○○不從，乃與丁○○、己○○
    、乙○○、庚○○、吳念中發生爭執，丁○○、乙○○、己○○、庚○○、吳念
    中五人竟共同基於普通傷害甲○○之犯意聯絡，或持伸縮鐵棍或徒手毆打甲○○
    ，甲○○亦不甘示弱而與前開五位保全人員發生扭打。嗣雙方扭打至前開卡拉Ｏ
    Ｋ之舞池處，甲○○乃基於殺人之犯意以尖刀朝吳念中胸部猛刺，致吳念中不治
    身亡（甲○○殺人部分業據有期徒刑十三年，褫奪公權七年確定），並致丁○○
    、乙○○、羅宗騏受有刀傷（丁○○未提出告訴，乙○○、羅宗騏部分業經不起
    訴處分確定），甲○○因互相鬥毆之結果，亦受有頭部撕裂傷二公分乘以五公分
    、背部、雙肩、胸、雙膝、左手腕、左腳底擦傷、瘀腫之傷害。
二、案經甲○○訴請台灣台中地方法院檢察署檢察官偵查起訴。
    理  由
一、訊據被告庚○○、丁○○、乙○○、己○○均坦承於前開時地因任職於鷹揚保全
    公司而到場處理酒客甲○○之糾紛，惟均矢口否認有共同傷害甲○○之犯行，辯
    稱：渠等並未持任何器械到達現場，在現場亦未出手毆打甲○○，因為甲○○拿
    出皮帶刀朝保全員揮砍，渠等才有消極之抵抗行為云云，另被告丁○○辯稱：甲○○因喝了酒，所以伊才到場，甲○○即出手打伊頭部，伊只是抓甲○○，可能
    有拉址云云；被告庚○○辯稱：沒有出手打甲○○，有被甲○○砍傷；被告己○○辯稱：伊只有用椅子擋甲○○，沒有出手打甲○○；被告乙○○辯稱：伊與羅
    宗騏距離舞池十幾公尺，只有請告訴人之朋友帶告訴人回家云云。
二、惟查：（一）告訴人遭保全人員毆打之情事，業據告訴人甲○○於偵審中指訴歷
    歷，並有中國醫藥學院診斷證明書（見偵卷九二四二號第三十六頁）（其上載明
    被告頭部撕裂傷（二公分及五公分）、臺灣臺中看守所體檢診斷證明（見本院九
    十二年度重訴字第一四五六號卷第一一六頁）（其上載有頭部縫十三針，背、雙
    肩、胸、雙膝、左手腕、左腳底擦傷、瘀腫）、中國醫藥學院附設醫院所檢送本
    院患者甲○○之病歷及其說明（見九十二年度重訴字第一四五六號卷第二百十七
    頁）附於九十一年度上更字第二六六號卷內，業據本院調閱查明無訛，而甲○○
    頭部受傷之情形，經判定為銳器傷，亦有內政部刑事警察局函刑醫字第０九一０
    三三四五五０號函附於台灣高等法院台中分院上更（一）字二六六號卷內（見該
    卷第一一０頁內），且證人戊○○於本院及前開殺人案件中均結證稱：「保全人
    員以伸縮鐵棍毆打甲○○」等語（見前開一審卷第九十四頁）及證人丙○○於前
    開殺人案件中結證稱：「後來又有一票人來，：：其中有一人拿警棍，他們又毆
    打甲○○」等語（見該案一審卷第二五三、二五四頁）明確，告訴人確係遭案發
    當時到場之保全人員以伸縮鐵棍及徒手毆傷，堪以認定；（二）死者吳念中及被
    告羅宗騏、丁○○、乙○○、己○○到場後有衝向甲○○與之發生扭打，業據被
    告丁○○於前開殺人案件中證述明確（見相驗卷第十八頁），核與被告羅宗騏於
    前開殺人案件中證稱：「當時我看到丁○○受傷，衝過去：：」等語（見該案一
    審卷第五十四頁）及被告乙○○於該案證稱：「我與羅宗騏共同要去制止被告」
    （見該案一審卷第五十四頁）等語相符，又被告己○○於前開殺人案件中亦證稱
    ：「我們即衝過阻止王某並與之扭打」、「：：我當時有五位同事在場，分別是
    丁○○、乙○○、庚○○及我、死者。」（見前開殺人案件中之相驗卷第七十八
    頁）等語明確；（三）被告羅宗騏、丁○○、乙○○與己○○及死者吳念中均係
    同一保全公司之保全人員，業據被告羅宗騏等四人於偵審中供認不諱，其基於同
    一目的到達現場，斷無其中幾位保全人員到場看到衝突情形卻袖手旁觀之理，況
    證人戊○○於本院結證稱：所有到場之保全人員均有出手毆打甲○○，其中有二
    、三位持伸縮鐵棍等語明確，是以被告四人應均有出手毆打告訴人甲○○，堪以
    認定；（四）另按正當防衛必須對於現在不法之侵害始得為之，經查被告等到達
    現場後即與告訴人發生互毆，被告在毆打告訴人之前，告訴人並未對被告等有任
    何危險動作出現，業據證人戊○○到庭結證明確，核與證人丙○○於前開殺人案
    件中結證情節相符，且被告己○○於前開殺人案件中曾證述稱：「：：並與之扭
    打，後來我持椅子阻擋，當時才確定王某有持尖刀，後來我們阻擋一陣子並受傷
    。」（見前開殺人案件相驗卷第五十二頁），堪信因為當時現場燈光昏暗，雙方
    無法辨認各自持有何種器械，更惶論扣案之皮帶刀甚短，在衝突甚烈之混亂鬥毆
    中更難辨認。又被告庚○○、乙○○雖辯稱：伊係看到被告丁○○受傷才與告訴
    人發生扭打云云，惟渠等與告訴人為扭打之行為，丁○○已經受傷，侵害情形已
    經過去，渠等在丁○○受傷後始衝向前去與告訴人發生扭打，亦非係針對已過去
    之不法侵害行為，核與正當防衛之要件不符，被告羅宗騏、乙○○、己○○、丁○○前開辯解均不足採信，被告等犯行均洵堪認定，依法應予論科。
二、核被告羅宗騏、乙○○、己○○、丁○○所為係犯刑法第二百七十七條第一項之
    傷害罪。被告羅宗騏、乙○○、己○○、丁○○與死者吳念中均有犯意聯絡與行
    為分擔，應論以共同正犯。爰審酌被告除丁○○有賭博前科外，其餘被告羅宗騏
    、乙○○、己○○素均無不良素行，因處理酒客糾紛而生此事端，本案為互毆事
    件，雙方均有受傷且保全員之一吳念中因而死亡，告訴人受傷之程度非輕及犯後
    均未能坦承犯行等一切情狀，各量處如主文所示之刑，並均諭知易科罰金之折算
    標準。
據上論斷，應依刑事訴訟法第二百九十九條第一項前段，刑法第二十八條、第二百七
十七條第一項、第四十一條第一項前段，罰金罰鍰提高標準條例第一條前段、第二條
，判決如主文。
中      華        民      國      九十三      年    十    月    十九    日
                                臺灣臺中地方法院刑事第九庭
                                  審判長法  官  黃  文  進
                                        法  官  陳  思  成
                                        法  官  陳  如  玲
右正本證明與原本無異。
如不服本判決，應於判決送達後十日內向本院提出上訴狀，上訴於臺灣高等法院臺中
分院( 須附繕本 )。
                                        書記官
中      華        民      國      九十三      年    十    月    十九    日
附錄論罪科刑法條
中華民國刑法第二百七十七條
 (普通傷害罪)
傷害人之身體或健康者，處三年以下有期徒刑、拘役或一千元以下罰金。
犯前項之罪因而致人於死者，處無期徒刑或七年以上有期徒刑；致重傷者
，處三年以上十年以下有期徒刑。
